【裁判字號】    99,抗,136
【裁判日期】    990512
【裁判案由】    定其應執行刑
【裁判全文】
臺灣高等法院臺南分院刑事裁定           99年度抗字第136號
抗  告  人
即 受刑 人  甲○○
上列抗告人因定應執行刑案件，不服臺灣臺南地方法院中華民國
99年3月31日裁定（99年度聲字第531號）提起抗告，本院裁定如
下：
    主  文
抗告駁回。
    理  由
一、原裁定意旨略以：受刑人甲○○因違反毒品危害防制條例等
    案件，先後經判決確定如附表所示之罪刑，經檢察官依刑法
    第53條、第51條第5款規定聲請定其應執行刑，經審核後認
    聲請為正當，依刑事訴訟法第477條第1項及刑法第53條、第
    51條第5款、第41條第1項前段規定，裁定其應執行有期徒刑
    11月，如易科罰金，以新臺幣1千元折算1日。
二、抗告意旨略以：受刑人除原裁定定應執行刑之4罪之外，另
    有一違反毒品危害防制條例案件（執行案號：99年執字559
    號）經臺灣臺南地方法院判處有期徒刑3月確定，應與本件
    統一裁定定其執行刑，在不違反比例原則下，請重新更正裁
    定云云。
三、按數罪併罰，以行為人在【判決確定前】犯數罪者為要件，
    始得由該案犯罪事實最後判決之法院定其應執行之刑，刑法
    第50條、刑事訴訟法第477條第1項分別定有明文。復按數罪
    之宣告刑出於二以上之科刑判決而得併合處罰定其應執行刑
    者，以該數罪俱係在首先確定之科刑判決確定前所犯者為限
    ；若其中某罪之犯罪時間已在首先確定之科刑判決確定之後
    ，縱令係在其次確定之科刑判決確定之前，因其與首先確定
    之科刑判決確定前所犯之罪，已不合數罪併罰之規定，自無
    從合併定其應執行刑，而應單獨執行（最高法院29年抗字第
    62號判例可資參照）。查本件受刑人甲○○犯如附表所示各
    罪，先後經臺灣臺南地方法院判決科刑確定在案（詳如附表
    所載），惟受刑人另於98年9月20日犯施用第2級毒品罪，經
    臺灣臺南地方法院於98年11月26日以98年度簡字第2857號刑
    事判決判處有期徒刑3月，並於98年12月2日確定，嗣經臺灣
    臺南地方院檢察署以99年度執字第559號案執行，則受刑人
    於該案之犯罪日期為98年9月20日，顯係在如附表首先確定
    之科刑判決，即受刑人所犯如附表編號1所示之罪判決確定
    日98年6月6日之後，有各該判決書及臺灣高等法院被告前案
    紀錄表在卷可考，揆諸前開判例意旨，自不能就受刑人經臺
    灣臺南地方法院98年度簡字第2857號刑事判決確定部分（執
    行案號：臺灣臺南地方院檢察署99年度執字第559號案），
    與附表編號1至4所示之罪合併定應執行刑。
四、綜上，原審就受刑人即抗告人所犯附表編號1至4所示各罪所
    處之刑定應執行刑有期徒刑11月，並諭知易科罰金折算標準
    ，經核於法尚無不合，抗告人執上開抗告意旨指摘原審裁定
    不當，並無理由，應予駁回。
據上論斷，應依刑事訴訟法第412條，裁定如主文。
中    華    民    國    99    年    5    月    12     日
                  刑事第七庭  審判長法  官  李文福
                                    法  官  顏基典
                                    法  官  陳顯榮
以上正本證明與原本無異。
不得再抗告。
                                    書記官  劉岳文
中    華    民    國    99    年    5     月    12    日

司法院資訊處製作；財團法人民間司法改革基金會備份。
